臺灣新竹地方法院刑事宣示判決筆錄　　100年度審訴字第617號
公　訴　人　臺灣新竹地方法院檢察署檢察官
被　　　告　古享福
指定辯護人　本院公設辯護人周凱珍
上列被告因違反毒品危害防制條例案件，經檢察官提起公訴（
100 年度毒偵字第596 、1115號）後，檢察官聲請改依協商程序
而為判決，本院於中華民國100年12月26日下午4時在本院刑事第
十一法庭宣示判決，出席職員如下：
　　　　　　　　　　　　　　　　　法　官　王銘勇
　　　　　　　　　　　　　　　　　書記官　楊嘉惠
　　　　　　　　　　　　　　　　　通　譯　邱立杰
法官起立朗讀判決主文、犯罪事實要旨、處罰條文及告以上訴限
制、期間並提出上訴狀之法院，且諭知記載其內容：
一、主  文
    古享福施用第一級毒品，累犯，處有期徒刑柒月。又施用第
    一級毒品，累犯，處有期徒刑柒月。又施用第二級毒品，累
    犯，處有期徒刑陸月。應執行有期徒刑壹年伍月。
二、犯罪事實要旨：
（一）古享福前曾於民國95年8 月間，因竊盜案件，經本院於
      95年9 月15日，以95年度竹東簡字第160 號判決，判處有
      期徒刑4 月，嗣於95年10月2 日確定；又於95年11月間
      ，因竊盜案件，經本院於96年1 月22日，以96年度易字第
      1 號判決，判處有期徒刑8 月，嗣於同日確定；又於96
      年9 月間，因竊盜案件，經本院於96年11月30日，以96年
      度竹北簡字第417 號判決，判處有期徒刑5 月，減為有期
      徒刑2 月又15日，嗣於97年1 月4 日確定。因減刑條例實
      施，、之罪經本院於96年9 月29日，以96年度聲減字
      第2316號裁定，分別減為有期徒刑2 月、4 月確定；編號
      、之罪再經本院於97年9 月10日，以97年度聲字第
      1030號裁定，經定應執行刑為有期徒刑4 月確定後，復與
      編號之罪接續執行。於97年2 月4日入監執行，並於97
      年10月3 日縮刑期滿執行完畢。
（二）古享福前於87年7 月間，因施用毒品案件，經本院於87年
      7 月17日，以87年度毒聲字第261 號裁定，送觀察、勒戒
      後，因認無繼續施用毒品傾向，於87年8 月20日因無繼續
      施用毒品傾向出所執行完畢，嗣經新竹地方法院檢察署檢
      察官 於87年8 月20日以87年度偵字第4025號、偵字第435
      1號為不起訴處分確定。又於87年12月間，因施用毒品案
      件，經本院於87年12月4 日，以87年度毒聲字第1088號裁
      定，送觀察、勒戒後，因認有繼續施用毒品傾向，再經本
      院於88 年4月16日，以88年度毒聲字第702號裁定令入戒
      治處所施以強制戒治1 年，於88年5 月12日入所執行，嗣
      其強制戒治執行滿3 月後，經戒治處所認無繼續戒治之必
      要，經本院於88年9 月9 日，以88年度毒聲字第1818號裁
      定停止戒治，於88年9 月17日因停止其處分出監，所餘戒
      治期間付保護管束，旋其停止戒治所餘戒治期間於89年3
      月18日屆滿，因期滿未經撤銷，視為強制戒治期滿執行完
      畢；同時其本次非法施用第一級、第二級毒品犯行，亦經
      本院於88年5 月31日，以88年度訴字第177號判決，分別
      判處有期徒刑8月、6月，並經定應執行刑為有期徒刑1 年
      ，嗣於88年6 月25日確定後，復與他罪接續執行，於88年
      9 月17日入監執行，並於91年5 月6 日縮刑期滿執行完畢
      。又於95年9 月間因施用毒品案件，經本院於95年9 月29
      日，以95年度毒聲字第347 號裁定，送觀察、勒戒後，因
      認有繼續施用毒品傾向，再經本院於96年2月14日，以96
      年度毒聲字第40號裁定令入戒治處所施以強制戒治1 年，
      於96年2 月16日入所執行，並於97年2 月4 日強制戒治期
      滿執行完畢出監，嗣經檢察官於97年2 月26日，以97年度
      戒毒偵字第17號為不起訴處分確定。
（三）詎古享福猶不知悔改，仍未戒除毒癮，於上開強制戒治處
      分執行完畢釋放後5 年內，又另行起意，並基於施用第
      一級毒品海洛因之犯意，於99年10月6 日下午1 時55分為
      警採尿時起回溯26小時內之某時，在其友人邱創浮位於新
      竹縣竹東鎮○○路之住所，以將海洛因粉末摻入香菸後吸
      菸之方式，施用第一級毒品海洛因。嗣因其屬毒品列管人
      口，於99年10月6 日經警通知到場並經採尿送驗後，結果
      呈嗎啡、可待因陽性反應。又另行起意，其基於施用第
      一級毒品海洛因之犯意，於100 年1 月17日10時46分為警
      採尿時起回溯26小時內之某時許，在其友人宋翠華位於新
      竹縣竹東鎮○○路之住處內，施用第一級毒品海洛因1 次
      。又另行起意，並基於施用第二級毒品甲基安非他命之
      犯意，於100 年1 月17日10時46分為警採尿時起回溯96小
      時內之某時許，在上揭地點，施用第二級毒品甲基安非他
      命1 次。嗣於100 年1 月17日為警在新竹縣竹東鎮○○街
      93號拘提到案，經採集尿液送驗後，結果呈嗎啡、可待因
      、安非他命、甲基安非他命陽性反應，始悉上情。
三、處罰條文：
    毒品危害防制條例第10條第1 項、第2 項，刑法第11條前段
    、第47條第1 項、第51條第5 款。
四、協商判決除有刑事訴訟法第455 條之4 第1 項第1 款於本訊
    問程序終結前，被告撤銷協商合意或檢察官撤回協商聲請者
    ；第2 款被告協商之意思非出於自由意志者；第4 款被告所
    犯之罪非第四百五十五條之二第一項所定得以協商判決者；
    第6 款被告有其他較重之裁判上一罪之犯罪事實者；第7 款
    法院認應諭知免刑或免訴、不受理者情形之一，及違反同條
    第2 項「法院應於協商合意範圍內為判決；法院為協商判決
    所科之刑，以宣告緩刑或二年以下有期徒刑、拘役或罰金為
    限」之規定者外，檢察官與被告、辯護人均不得上訴。
五、如有前項得上訴之情形，得自收受宣示判決筆錄送達之日起
    10日內，向本院提出上訴書狀，上訴於第二審法院。
中    華    民    國   100    年    12    月    26    日
                  刑事第九庭      書記官      楊嘉惠
                                  法  官      王銘勇
以上筆錄正本係照原本作成。
中    華    民    國  100    年    12    月     26    日
                                  書記官      楊嘉惠
附錄本案論罪科刑法條：
毒品危害防制條例第10條：
施用第一級毒品者，處六月以上五年以下有期徒刑。
施用第二級毒品者，處三年以下有期徒刑。